ПОПОВ РОМАН

PYTHON DEVELOPER

+7 (910) 272-37-16

i@romanpopoff.ru

RPOPOV94.GITHUB.IO

ОБО МНЕ

Я разработчик Python со страстью созданию инновационных решений. Обладаю 5-летним опытом работы в технологической отрасли. Мой опыт позволил мне глубокое развить понимание технологических систем успешно реализовывать задачи по автоматизации производственных Кроме процессов. того, увлекаюсь чтением научных статей и путешествиями.

ОБРАЗОВАНИЕ

Государственный университет «Дубна»

2016-2018

СПЕЦИАЛЬНОСТЬ:

«Системный анализ и управление»

Волгоградский государственный университет (ВОЛГУ)

2012 - 2016СПЕЦИАЛЬНОСТЬ:

«Лазерная техника и Лазерные технологии»

НАВЫКИ

#PYTHON **#DJANGO #FLASK** #PYOT5 #JS **#NODE JS #VUE JS** #REACT JS #HTML #CSS #GIT #SQL **#DOCKER #JIRA**

ОПЫТ РАБОТЫ

ПАО "Тензор" | Ноябрь 2022 – февраль 2023 | Инженер-программист

- Проектирование ПО в соответствии с технологическими процессами;
- Разработка ПО на языках Python/C++;
- Тестирование ПО на соответствие технологическим требованиям;
- Разработка сопутствующей документации.

Объединенный Институт ядерных исследований | Апрель 2019 ноябрь 2022 | Инженер

- Проектирование ПО в соответствии с технологическими процессами;
- Разработка ПО на языках Python/C++;
- Тестирование ПО на соответствие технологическим требованиям;
- Написание ТЗ и разработка сопутствующей документации.

Достижения:

- Разработал полноценное программное обеспечение для управления механизмами координатного станка, которое также включает в себя возможность оценки намагниченности материалов.
- Разработал программное обеспечение для мониторинга технических процессов, которое включает в себя анализ состояния устройств.
- Разработал ПО для контроля уровня вакуума в вакуумной камере.

Институт Физико-Технических проблем | февраль 2018 — ноябрь 2018 | Инженер

- Анализ и оценка требований к изготавливаемой продукции
- Сборка и настройка оборудования для атомной промышленности Достижения:
- Разработал ПО, для оптимизации подбираемых компонент для продукции

Объединенный Институт ядерных исследований | Январь 2017 январь 2018

Инженер

Обязанности

- Участие экспериментах, исследовательской связанных деятельностью;
- Анализ требований к экспериментальным параметрам;
- Разработка программ на С++;

Достижения:

- Проведен ряд экспериментов при моём участии, где я играл важную
- Разработано ПО для анализа эффективности сцинтилляционных датчиков: